最　高　行　政　法　院　裁　定
                                     100年度裁字第2624號
聲  請  人　吳知心
訴訟代理人　黃文玲　律師
          　陳家祥　律師
上列聲請人因與相對人財政部臺北市國稅局間綜合所得稅事件，
對於中華民國100年5月5日本院100年度裁字第1151號裁定，聲請
再審，本院裁定如下：
　　主  文
再審之聲請駁回。
再審訴訟費用由聲請人負擔。
　　理  由
一、按裁定已經確定，而有行政訴訟法第273條第1項第1款規定
    「適用法規顯有錯誤者」之事由，依行政訴訟法第283條規
    定，固得聲請再審。惟所謂「適用法規顯有錯誤」，係指原
    確定裁定所適用之法規與該案應適用之現行法規相違背，或
    與解釋判例有所牴觸者而言，至於法律上見解之歧異，聲請
    人對之縱有爭執，要難謂為適用法規顯有錯誤，而據為再審
    之理由。而聲請人對於本院以其前提起上訴為不合法，所為
    之駁回上訴之裁定，以該裁定有行政訴訟法第273條第1項第
    14款就足以影響於裁定之重要證物漏未斟酌為由，聲請再審
    ，該所謂漏未斟酌之重要證物應係足以證明其前所提起上訴
    為合法之證物。
二、本件聲請人主張本院100年度裁字第1151號確定裁定（下稱
    原確定裁定）有行政訴訟法第273條第1項第1款及第14款所
    定事由，對之聲請再審，其聲請意旨略謂：相對人於民國95
    年11月30日先作成退稅處分後，再於98年8月間作成兼有撤
    銷先前退稅處分之補徵處分，依本院98年度判字第639號判
    決意旨，相對人於嗣後作成補徵處分時，仍應按行政程序法
    第117條、第119條或第123條考量聲請人之信賴保護，不得
    逕為撤銷或廢止。詎相對人未曾考量聲請人之信賴保護，即
    逕為補徵之處分，原審法院及原確定裁定未予審酌，顯有適
    用法規及前述判決之錯誤情事。又財政部92年6月3日台財稅
    字第09200452464號及94年2月18日台財稅字第09404500070
    號函釋顯係將土地捐贈得否全額扣抵，係以93年1月1日作為
    區隔，亦即於93年1月1日前捐贈者，可全額扣抵，其後捐贈
    者，僅得扣抵16%，此與規範事務性質上之差異全然無涉，
    不僅未考量捐贈人持有土地是否意圖逃漏稅捐，或審酌所捐
    贈之土地是否自始為公共設施保留地，而率爾全然認定於93
    年1月1日後所為之捐贈，均僅得扣抵16%，顯係將稅捐之扣
    抵成為齊頭式之形式平等。且系爭土地既早於58年底即劃歸
    為道路用地及綠地，聲請人於96年將同為道路用地及綠地之
    其他土地出售時，自應以國家評定之公告現值之全額計算土
    地增值稅，足證前開二函釋將土地捐贈之扣抵數額限縮至16
    %，實有違平等原則。另相對人並未提出聲請人聲請調查之
    93年度綜合所得補徵處分全卷，原審法院及原確定裁定就此
    足以影響判決之重要證物均未予斟酌，聲請人自得以行政訴
    訟法第273條第1項第14款，聲請本件再審云云。
三、惟查，原確定裁定已說明上開財政部92年6月3日函及94年2
    月18日函，乃財政部基於中央財稅主管機關職權，就所得稅
    法第17條第1項第2款第2目之1捐贈列舉扣除金額計算之立法
    意旨所作之解釋，而財政部94年2月18日函係依上開函釋意
    旨，核定93年度個人捐贈土地列報捐贈列舉扣除金額認定之
    標準為土地公告現值之16%，為補充財政部92年6月3日令第3
    點所釋之認定標準，尚未增加所得稅法第17條所定列舉扣除
    額權利之限制要件，亦未牴觸法律保留原則；又稽徵機關本
    於職權調查，如發現有應徵之稅捐者，非不得依稅捐稽徵法
    第21條規定於5年核課期間內依法予以課徵，並不因曾有退
    稅處分而阻卻該法條之效力，尚難以曾有退稅處分而據為信
    賴保護原則之適用。聲請人所引本院98年度判字第639號判
    決之意旨，與本件案情尚屬有別，難資為比附援引。原審判
    決以原處分因聲請人未能提示土地取得成本確實證據，乃依
    首揭令釋意旨及認定標準，按公告土地現值之16%計算核定
    系爭土地之捐贈扣除額，認並無違誤，自屬有據。核聲請人
    所陳上述理由，所爭執者尚非針對高等行政法院各庭間就同
    類事件所表示之法律見解存在歧異，須由本院統一法律上意
    見，或該訴訟事件所涉法律問題意義重大，而有由本院加以
    闡釋必要之問題。核無所涉及之法律見解，具有原則性之重
    要，而有加以闡釋之必要情形，其上訴不應許可等情。原確
    定裁定既已說明其何以認定不合法之得心證理由，並就聲請
    人所指漏未斟酌之重要證物即相對人並未提出聲請人聲請調
    查之93年度綜合所得補徵處分全卷部分，說明核無所涉及之
    法律見解，具有原則性之重要，而有加以闡釋之必要情形。
    聲請人於本件續指原確定裁定未採其上訴主張，為適用法規
    顯有錯誤，或指原確定裁定有上開漏未斟酌之重要證物等等
    ，經核均屬法律見解歧異問題，尚難謂原確定裁定適用法規
    顯有錯誤，或就足以影響於裁定之重要證物漏未斟酌，而得
    據為聲請再審之理由。綜上，聲請人再審之聲請，均難認有
    理由，自應予駁回。
四、據上論結，本件聲請為無理由。依行政訴訟法第283條、第
    278條第2項、第104條、民事訴訟法第95條、第78條，裁定
    如主文。
中　　華　　民　　國　　100　 年　　10　　月　　27　　日
                    最高行政法院第三庭
                        審判長法官　吳　明　鴻
                              法官　侯　東　昇
                              法官　江　幸　垠
                              法官　林　金　本
                              法官　陳　國　成

以  上  正  本  證  明  與  原  本  無  異
中　　華　　民　　國　　100　 年　　10　　月　　28　　日
　　　　　　　　　　　　　　　書記官　王　史　民